【裁判字號】    98,簡上,783
【裁判日期】    981016
【裁判案由】    詐欺
【裁判全文】
臺灣板橋地方法院刑事判決             98年度簡上字第783號
上  訴  人
如  被  告  丁○○
上列被告因詐欺案件，不服本院於民國98年4 月22日以98年度簡
字第2857號所為第一審刑事簡易判決（偵查案號：98年度偵字第
2385號及移送98年度偵字第8115號併案審理），經本院管轄第二
審合議庭審理，判決如下：
    主  文
上訴駁回。
    事實及理由
一、本案經本院審理結果，認原審以上訴人即被告丁○○係犯幫
    助詐欺罪，引用刑事訴訟法第449 條第1 項前段、第3 項、
    第454 條第2 項，刑法第399 條第1 項、第30條、第55條、
    第41條第1 項前段，刑法施行法第1 條之1 ，逕以簡易判決
    處刑，量處有期徒刑3 月，如易科罰金以新臺幣（下同）1
    千元折算1 日，其認事用法及量刑均無不當，應予維持，均
    引用原審判決書記載之事實、證據及理由（詳如附件）。
二、訊據被告雖矢口上開犯行，辯稱：伊當時係為應徵工作，始
    將其所有上開帳戶之提款卡、密碼交予該詐欺集團之男子，
    伊不知被害人乙○○、丙○○及甲○○3 人先後遭施用不實
    詐術，而各匯款新臺幣（下同）29988 元、29983 元及2560
    元至其上開帳戶中，旋即遭人提領一空云云。經查：
  (一)被害人乙○○、丙○○及甲○○3 人先後於上開時地遭該詐
    欺集團施用上開不實詐術，致其等均陷於錯誤後，而各匯款
    29988 元、29983 元及2560元至被告上開帳戶中，旋即遭人
    提領一空等情，業據被告於本院審理時所不否認在卷，核與
    被害人乙○○、丙○○及甲○○3 人於警詢中指述之情節相
    符，復有被害人乙○○、丙○○及甲○○3 人所提出自動櫃
    員機交易明細單影本各乙紙及被告上開帳戶之開戶基本資料
    、交易明細各乙份，在卷可稽，足堪認定。
  (二)雖被告辯稱其係因要應徵工作，才提供上開帳戶之提款卡、
    密碼予該詐欺集團之男子云云，惟衡諸一般常情，一般社會
    上應徵工作時，不僅未見有應徵者需先交出其個人所有之提
    款卡、密碼之情形，且按一般於金融機構開設存款帳戶暨請
    領存摺及提款卡，係針對個人身分之社會信用而予以資金流
    通之經濟活動，具有強烈之屬人性格，而金融帳戶為個人理
    財之工具，申請開設並無任何特殊之限制，一般民眾皆得以
    存入最低開戶金額之方式在不同金融機構申請數個存款帳戶
    使用，乃眾所週知之事實，亦為被告所應知，是依一般人之
    社會經驗，若遇他人不自行向金融機構申請存款帳戶，反向
    他人蒐集金融帳戶使用，乃甚為怪異之事，衡情提供帳戶者
    對於該等帳戶是否係供合法使用，絕無不起疑心之理；又以
    今日社會，利用人頭帳戶供作詐欺犯罪工具，迭有所聞，亦
    經傳播媒體廣為報導，被告對此應無不知之理，自可預見收
    受其金融機構帳戶提款卡及密碼者可能利用其所提供之金融
    機構帳戶供作詐騙他人匯入款項之用，藉由將所得資金存入
    後再行領出之過程，以達到隱瞞資金流向及避免提款行為人
    身分曝光之目的。茲被告竟將至為重要且專屬個人使用之上
    開帳戶之提款卡、密碼交予該男子，則被告當時顯有容認他
    人利用其上開帳戶作為詐欺取財犯罪工具之不確定故意，至
    為灼然。被告上開所辯，顯係事後卸責之詞，不足採信。本
    件被告上開犯行已臻明確，應依法論科。
三、原審依刑事訴訟法第449 條第1 項前段、第3 項、第454 條
    第2 項，刑法第399 條第1 項、第30條、第55條、第41條第
    1 項前段，刑法施行法第1 條之1 ，予以論罪科刑，經核其
    認事用法並無違誤。至於量刑部分，原審審酌被告提供上開
    帳戶予不法詐欺份子，非但增加被害人尋求救濟之困難，亦
    使不法詐欺份子得以順利掩飾詐欺取財所得財物，復參酌被
    告犯罪手段、所生危害及其等犯罪後之態度等一切情狀，量
    處有期徒刑3 月，並諭知易科罰金之標準，本院認均核無違
    法、不當之處。綜上所述，本件被告不服原判決，提起本件
    上訴，惟其空言指摘原判決不當云云，揆諸上述，為無理由
    ，應予駁回。
據上論斷，應依刑事訴訟法第455 條之1 第1 項、第3 項、第36
8 條、第373 條，判決如主文。
本案經檢察官黃筵銘到庭執行職務
中    華    民    國    98    年    10   月    16    日
                  刑事第七庭  審判長法  官  戴嘉清
                                    法  官  王瑜玲
                                    法  官  林晏鵬
上列正本證明與原本無異。
不得上訴。
                                    書記官  陳映孜
中    華    民    國    98    年    10    月    16    日
附錄法條：刑法第339條
中華民國刑法第339條
（普通詐欺罪）
意圖為自己或第三人不法之所有，以詐術使人將本人或第三人之
物交付者，處5年以下有期徒刑、拘役或科或併科1千元以下罰金
。
以前項方法得財產上不法之利益或使第三人得之者，亦同。
前二項之未遂犯罰之。


司法院資訊處製作；財團法人民間司法改革基金會備份。
